臺灣高雄地方法院民事裁定
111年度消債聲免字第37號
聲  請  人  李宜璇
即  債務人          
0000000000000000

0000000000000000

相  對  人  
即  債權人  臺灣土地銀行股份有限公司
0000000000000000

法定代理人  何英明  
代  理  人  張峰賓  
相  對  人  
即  債權人  國泰世華商業銀行股份有限公司
0000000000000000

法定代理人  郭明鑑  
代  理  人  王行正  
相  對  人  
即  債權人  中國信託商業銀行股份有限公司
0000000000000000

0000000000000000

法定代理人  利明献  
0000000000000000

0000000000000000

相  對  人  
即  債權人  玉山商業銀行股份有限公司
0000000000000000

0000000000000000

法定代理人  黃男州  
代  理  人  林慧琪  
相  對  人  
即  債權人  日盛國際商業銀行股份有限公司
0000000000000000

法定代理人  郭倍廷  
0000000000000000

0000000000000000

相  對  人  
即  債權人  花旗(台灣)商業銀行股份有限公司
0000000000000000

0000000000000000

法定代理人  莫兆鴻  
代  理  人  陳正欽  
相  對  人  
即  債權人  兆豐國際商業銀行股份有限公司
0000000000000000

法定代理人  張兆順  
代  理  人  林勵之  
相  對  人  
即  債權人  台北富邦商業銀行股份有限公司
0000000000000000

法定代理人  程耀輝  
0000000000000000

0000000000000000

相  對  人  
即  債權人  凱基商業銀行股份有限公司
                      設臺北市○○區○○○路000號0樓、00樓及00樓 
法定代理人  魏寶生  
0000000000000000

0000000000000000

相  對  人  
即  債權人  台灣美國運通國際股份有限公司
0000000000000000

法定代理人  郭豐賓  
0000000000000000

0000000000000000

相  對  人  
即  債權人  滙誠第二資產管理股份有限公司
0000000000000000

法定代理人  莊仲沼  
0000000000000000

0000000000000000

相  對  人  
即  債權人  第一金融資產管理股份有限公司
0000000000000000

法定代理人  施志調  
代  理  人  張修齊  
相  對  人  
即  債權人  合作金庫資產管理股份有限公司
0000000000000000

法定代理人  蔡見興  
0000000000000000

0000000000000000

相  對  人  
即  債權人  億豪管理顧問股份有限公司
0000000000000000

法定代理人  王子德  
相  對  人  
即  債權人  高雄市稅捐稽徵處
0000000000000000

            高雄市政府交通局
0000000000000000

上列聲請人即債務人因消費者債務清理事件聲請免責，本院裁定
如下：
    主  文
聲請人李宜璇應予免責。
    理  由
一、聲請意旨略以：聲請人前經本院民國109年12月14日109年度
    消債職聲免字第158號裁定（下稱第158號裁定）以有消費者
    債務清理條例（下稱消債條例）第133條之情形為由不予免
    責確定後，已清償優先債權人高雄市稅捐稽徵處之優先債權
    54,434元，並繼續清償各普通債權人該條規定之數額達新臺
    幣（下同）510,263元（如附表），且各普通債權人受償額
    均達其應受分配額，爰依消債條例第141條規定聲請免責等
    語。
二、按債務人因消債條例第133條之情形，受不免責之裁定確定
    後，繼續清償達該條規定之數額，且各普通債權人受償額均
    達其應受分配額時，得聲請法院裁定免責，消債條例第141
    條定有明文。又有債權優先權之債權人未受全部清償前，債
    務人不得依本條例第141條或第142條規定聲請裁定免責。消
    債條例施行細則第41條第2項亦有規定。
三、經查：
  ㈠聲請人於108年4月30日聲請清算，經本院108年度消債清字第
    91號裁定准自108年7月17日開始清算程序，嗣於清算程序普
    通債權人未受分配，本院108年度司執消債清字第110號裁定
    清算程序終止後，第158號裁定以聲請人有消債條例第133條
    之情形為由諭知不予免責確定等情，業經本院調取案卷核閱
    無誤，堪以認定。
  ㈡第158號裁定認聲請人於聲請清算前2年間可處分所得扣除必
    要開銷之餘額為495,144元，普通債權人於清算程序中未受
    分配，經核並無適用法規顯有錯誤，亦無漏未斟酌之重要證
    物，復無發現未經斟酌之新事證，足以影響最低清償額度之
    認定，應可援用。聲請人主張其清償優先債權人高雄市稅捐
    稽徵處之優先債權54,434元，並已按各普通債權人之比例償
    還達510,263元（如附表），核與各債權人陳報還款金額相
    符，有繳款證明書影本、陳報狀附卷可參（卷第9至22頁、
    第39至64頁、第69頁、第71至83頁、第91至94頁）。是揆諸
    首揭說明，聲請人繼續清償達消債條例第133條規定數額，
    且各普通債權人受償額均達其應受分配額時，其聲請免責，
    即應准許。
　㈢末按，下列債務，不受免責裁定之影響：一、罰金、罰鍰、
    怠金及追徵金。二、債務人因故意或重大過失侵權行為所生
    損害賠償之債務。三、稅捐債務。四、債務人履行法定扶養
    義務之費用。五、因不可歸責於債權人之事由致未申報之債
    權，債務人對該債權清償額未達已申報債權受償比例之債務
    。六、由國庫墊付之費用，消債條例第138 條定有明文。聲
    請人於高雄市稅捐稽徵處之使用牌照稅罰鍰、高雄市政府交
    通局罰鍰，依消債條例第138條第1款規定，不受免責裁定之
    影響。債務人對於此部分債務仍有清償之義務，附此敘明。
四、據上論結，聲請人之聲請為有理由，依消債條例第133條、
    第141條第1項，裁定如主文。
中　　華　　民　　國　　111 　年　　9 　　月　　27　　日
              　　民事庭　　  法　官　陳美芳
上為正本係照原本作成
如不服本裁定，應於裁定送達後10日內，以書狀向本院提出抗告
，並繳納抗告費新臺幣1千元
中　　華　　民　　國　　111 　年　　9 　　月　　27　　日
  　                          書記官　胡美儀